# 以捐赠货物形式获取后续服务的处理

提问人：wangba2500 时间：2016-04-26 12:30:21
从整体销售策略和商业模式来看，公司通过捐赠货物来获取对后续货物服务的方式取得收入并覆盖之前捐赠的成本 从实际操作来看，由于涉及政府部门，捐赠货物时直接与政府签订了捐赠的协议，但后续的服务为了体现市场化原则，通过招投标形式来确定后续服务的提供者，招投标时会设置各类门槛，公司目前已通过招投标形式取得后续服务的合同 有几个疑问： 1 、此部分捐赠的成本能否作为获取后续服务的交换，计入长期资产在服务期限内摊销 个人观点：从形式上无法判断此业务存在因果关系，此捐赠与后续服务的获取应当分别处理，如果存在因果关系，应当将其计入长期资产在服务期限内摊销 2 、视同销售金额的确定，捐赠合同会写明设备的大致金额（但有些虚高），政府部门可以协商开具捐赠的金额（不一定按照捐赠合同的金额），如何确认视同销售的金额 个人观点：按照彼时出售同类资产的价格确认视同销售金额，按照实际成本确认相应的成本，即计算销项税金额的基数并非实际成本请陈版主和各位高手解答，谢谢！

回答人：chenyiwei
从会计处理角度，大体上思路如你所述，要分析捐赠和提供后续服务这两者是否存在关联（即你说的因果关系），是否提供捐赠之后就必然能够获得提供服务以收回捐赠货物成本的机会。据此考虑是否按照一揽子交易作为一个整体进行处理。如果是作为一个整体处理，则捐出货物应按其成本确认为一项资产，在后续服务提供期间采用系统、合理的方式随着收入确认逐步转入销售成本。